【裁判字號】    95,聲,2493
【裁判日期】    951115
【裁判案由】    停止執行
【裁判全文】
臺灣臺中地方法院民事裁定              95年度聲字第2493號
聲  請  人  乙○○
相  對  人  國泰世華商業銀行股份有限公司
法定代理人  甲○○
上當事人間聲請停止執行事件，本院裁定如下：
    主    文
聲請人供擔保新臺幣肆拾伍萬元後，本院九十五年度執字第五四
○四六號執行事件之關於聲請人部分之強制執行程序，於本院九
十五年度訴字第二九六四號債務人異議之訴事件判決確定、和解
或撤回起訴前應暫予停止。
    理      由
一、按有回復原狀之聲請，或提起再審或異議之訴，或對於和解
    為繼續審判之請求，或提起宣告調解無效之訴、撤銷調解之
    訴，或對於許可強制執行之裁定提起抗告時，法院因必要情
    形或依聲請定相當並確實之擔保，得為停止強制執行之裁定
    。強制執行法第18條第2項定有明文。又法院依強制執行法
    第18條第2項定擔保金額而准許停止強制執行之裁定者，該
    項擔保係備供債權人因停止執行所受損害之賠償，其數額應
    依標的物停止執行後，債權人未能即時受償或利用該標的物
    所受之損害額，或其因另供擔保強制執行所受之損害額定之
    ，非以標的物之價值或其債權額為依據（最高法院91年度台
    抗字第429號、87年度台抗字第580號、87年度台抗字第529
    號、86年度台抗字第442號裁定意旨參照）。
二、本件聲請人以其所有坐落臺中縣太平市○○○段217地號土
    地及同段120建號之建物，已遭相對人以臺灣彰化地方法院
    89年度票字第1888號本票裁定為執行名義，執行拍賣程序；
    惟相對人之上開本票票款請求權已罹於時效而消滅，聲請人
    並已依法提起債務人異議之訴並由本院以95年度訴字第2964
    號受理中，系爭執行事件若不停止執行，聲請人將受難以回
    復之損害，聲請人願供擔保，請准宣告停止執行等語。
三、經查，聲請人已對相對人提起債務人異議之訴，業經調閱本
    院95年度訴字第2964號卷查核屬實，則聲請人以其已提起債
    務人異議之訴為由，依強制執行法第18條第2項規定，聲請
    願供擔保聲請停止執行，即屬有據；本件相對人請求強制執
    行之執行名義為上開本票債權金額為207萬7301元及自民國
    88年10月23日起至清償日止按年息百分之三計算之利息，業
    經本院依職權調取該強制執行案卷查明無誤，則相對人因停
    止執行所受之損失，即為相對人於遲延收取期間內，依債權
    數額所計算法定利息之損失。查本案訴訟至三審終結確定之
    期間可推定為4年4個月（參照各級法院辦案期限實施要點第
    2條規定：民事通常程序第一審審判案件期限1年4個月、民
    事第二審審判案件期限2年、民事第三審審判案件期限1年）
    ，依此計算，則相對人因停止強制執行未能即時受償之可能
    損失金額45萬元。是本院認為聲請人應提供之擔保金額45
    萬元為適宜，爰裁定如主文所示。
三、爰依強制執行法第18條第2項，裁定如主文。
中    華    民    國    95    年    11    月    15    日
                  民事第四庭    法  官  夏一
上正本係照原本作成
如不服本裁定應於送達後10日內向本院提出抗告狀，並繳納抗告
費新臺幣1,000元。
中    華    民    國    95    年    11    月    15    日
                                書記官


司法院資訊處製作；財團法人民間司法改革基金會備份。
